【裁判字號】    92,交抗,730
【裁判日期】    921020
【裁判案由】    違反道路交通管理處罰條例
【裁判全文】
臺灣高等法院交通事件裁定                        九十二年度交抗字第七三０號
    抗  告  人
    即受處分人  甲○○
右抗告人因違反交通管理處罰條例案件，不服台灣板橋地方法院中華民國九十二年六
月二十三日裁定（九十二年度交聲字第二四八號），提起抗告，本院裁定如左：
    主  文
抗告駁回。
    理  由
一、本件原裁定以本件抗告人即異議人於九十一年九月二十三日凌晨二時十四分許，
    駕駛車號Ｌ五－三０八號營業小客車，在台北市市○○○道（西往東）行車速限
    八十公里路段，以時速一百十一公里，超速三十一公里違規高速行駛，為台北市
    政府警察局交通大隊以測速照相機測得後逕行舉發之事實，有北市警交大字第Ａ
    00000000號舉發違反道路交通管理事件通知單及舉發違規照片各一張在
    卷可稽，異議人亦不否認照片上之營業計程車屬其所有，是異議人於右揭時、地
    行車速度超過規定最高時速之違規事實，至為灼然。異議人雖以伊當時車速僅八
    十三公里，可能係其車道旁一台白色福特汽車超速行駛，致產生誤判；且市○○
    ○○道下建國南路處之取締違規照相機所照的方向，應係「東往西」方向，與異
    議人自「西往東」之車行方向不符，該照相機可能發生故障云云。惟異議人所附
    現場照片與舉發違規照片顯示測速照相機並無異狀，業據台北市政府警察局中正
    第一分局查證無誤後函覆在案，有該分局九十一年十一月二十八日以北市警中正
    一分交字第０九一六三三０二四００號函一紙附卷可按，且依卷附違規採證照片
    右上方之資料欄顯示，其違規之時間、地點、車道均無錯誤，亦未見有其他違規
    車輛在旁，異議人漫詞指摘，洵無足採。況本件係經測速拍照後逕行舉發，舉發
    時間為九十一年十月十一日，距異議人違規之九十一年九月二十三日已達十九日
    之久，且異議人亦供承其車輛之速率表係「轉針式」，其竟能確認當時之車速僅
    八十三公里，顯與常情相違。本件事證明確，異議人所辯各節核屬事後卸責之詞
    ，不足採信。從而，原處分機關以異議人在最高速限八十公里路段，以一百十一
    公里超速行駛，行車速度超過最高速限二十公里以上，依據道路交通管理處罰條
    例第四十條第一項、違反道路交通管理事件統一裁罰基準之規定，裁處罰鍰新臺
    幣一千九百元，並依同條例第六十三條第一項記違規點數一點之處分，無任何違
    誤，量罰亦甚妥適，應予維持，本件異議為無理由，應駁回之。
二、抗告意旨略以抗告人之車輛行車時速僅八十三公里，抗告人當庭係說明速度表格
    、及固定照相相片，以為抗告人之車輛並未超速之反證。
三、按汽車駕駛人，行車速度超過規定之最高時速者，處新臺幣一千二百元以上二千
    四百元以下罰鍰，道路交通管理處罰條例第四十條第一項定有明文，而汽車駕駛
    人駕駛汽車違反道路交通管理處罰條例第四十條第一項規定者，除應依該條所規
    定之罰鍰處罰外，並予記違規點數一點，道路交通管理處罰條例第六十三條第一
    項第一款亦定有明文。查抗告人甲○○於民國九十一年九月二十三日凌晨二時十
    四分，駕駛車號Ｌ五－三０八號營業小客車，在台北市○市○○○道」下建國南
    路（西往東）路段，因「在行車速限八十公里，經測時速一百十一公里，超速三
    十一公里，滿二十公里以上」之違規事實，有台北市政府警察局交通大隊逕行以
    測速照相舉發之照片、台北市政府警察局交通大隊提出北市警交大字第Ａ000
    00000號舉發違反道路交通管理事件通知單在卷可稽，抗告人亦不否認照片
    上之營業計程車屬其所有，是抗告人於右揭時、地行車速度超過規定最高時速之
    違規事實，至為灼然。又汽車駕駛人之違規行為經以科學儀器取得證據資料者，
    當場不能或不宜攔截製單舉發者，得對汽車所有人逕行舉發處罰，道路交通管理
    處罰條例第七條之二第一項第六款定有明文，本件係以測速照相科學儀器取得證
    據資料而逕行舉發處罰，於法尚無不合，抗告人雖以當時其車輛行車時速僅八十
    三公里等語為辯，惟抗告人並未提出積極之事證足以證明其當時之車速確僅八十
    三公里而與事實相符之具體事證，所辯自無可採，又本件並無任何積極證據足以
    證明台北市政府警察局交通大隊警員之舉發係屬虛偽，抗告人亦未提出台北市政
    府警察局交通大隊員警之舉發確屬不實之相關證據以供調查，尚難遽認本件有濫
    行取締之情形；本件抗告人違規之事實明確，原裁定認原處分機關援引前開規定
    對抗告人裁處罰鍰新臺幣一千九百元並記違規點數一點，並無不當，而駁回抗告
    人於原審之異議，揆諸前揭之規定，並無違誤，抗告人之抗告為無理由，應予駁
    回。
四、依道路交通管理處罰條例第八十九條，道路交通案件處理辦法第二十六條，刑事
    訴訟法第四百十二條裁定如主文。
中      華      民      國    九十二    年      十      月      二十    日
                              台灣高等法院交通法庭
                                  審判長法  官  陳  正  雄
                                        法  官  劉  壽  嵩
                                        法  官  許  宗  和
右正本證明與原本無異。
不得再抗告。
                                        書記官  廖  艷  莉
中      華      民      國    九十二    年      十      月      二十    日


司法院資訊處製作；財團法人民間司法改革基金會備份。
